【裁判字號】    99,上易,1456
【裁判日期】    990705
【裁判案由】    傷害等
【裁判全文】
臺灣高等法院刑事判決                99年度上易字第1456號
上  訴  人
即  被  告  甲○○
上列上訴人因傷害等案件，不服臺灣桃園地方法院98年度易字第
791號，中華民國99年4月12日第一審判決（起訴案號：臺灣桃園
地方法院檢察署97年度偵字第13887號），提起上訴，本院判決
如下：
    主  文
上訴駁回。
    理  由
一、依刑事訴訟法第350條、第361條、第362條、第367條規定，
    不服地方法院之第一審判決而上訴者，須提出上訴書狀，並
    應敘述具體理由，為上訴必備之程式；其所提出之書狀未敘
    述上訴理由，或僅曾以言詞陳述上訴理由者，均應於上訴期
    間屆滿後20日內補提理由書於第一審法院。第一審法院經形
    式審查，認逾期未補提上訴理由者，應定期間先命補正；逾
    期未補正者，為上訴不合法律上之程式，應以裁定駁回。倘
    已提出上訴理由，但所提非屬具體理由者，則由第二審法院
    以上訴不合法律上之程式，判決駁回。而所謂具體理由，必
    係依據卷內既有訴訟資料或提出新事證，指摘或表明第一審
    判決有何採證認事、用法或量刑等足以影響判決本旨之不當
    或違法，而構成應予撤銷之具體事由，始克當之（例如：依
    憑證據法則具體指出所採證據何以不具證據能力，或依憑卷
    證資料，明確指出所為證據證明力之判斷如何違背經驗、論
    理法則）；倘僅泛言原判決認定事實錯誤、違背法令、量刑
    失之過重或輕縱，而未依上揭意旨指出具體事由，或形式上
    雖已指出具體事由，然該事由縱使屬實，亦不足以認為原判
    決有何不當或違法者（例如：對不具有調查必要性之證據，
    法院未依聲請調查亦未說明理由，或援用證據不當，但除去
    該證據仍應為同一事實之認定），皆難謂係具體理由，俾與
    第二審上訴制度旨在請求第二審法院撤銷、變更第一審不當
    或違法之判決，以實現個案救濟之立法目的相契合，並節制
    濫行上訴（最高法院97年度台上字第892號刑事判決意旨參
    照）。
二、被告上訴意旨略以：上訴人因向羅女索債新臺幣20萬元，詎
    料遭對方毆打，後對方僅遭判刑一月，而自己竟遭判四月，
    實有失公允。上訴人現罹中風因而無業，復以行動不便，生
    活困苦，為維護清譽及權益，特於法定期間內就原判決之全
    部提起上訴，懇請鈞院明鑒撤銷原判決，能以從輕發落或更
    為無罪之判決，實感德便云云。
三、經查：上訴人即被告甲○○公然侮辱、傷害、恐嚇危害安全
    等犯罪事實，業據原審認定明確，並詳述其理由於判決內，
    其犯行洵堪認定。原審審酌被告甲○○之素行，因一時心中
    不快即公然出言辱罵或恐嚇他人，另以拐杖毆打對方之犯罪
    動機、目的、手段、犯後否認犯行之態度及未賠償損害等一
    切情狀，就公然侮辱罪部分處拘役30日，如易科罰金，以新
    臺幣1000元折算壹日；就傷害罪部分，累犯，處拘役50日，
    如易科罰金，以新臺幣1000元折算壹日，扣案之已斷裂拐杖
    1支沒收；就恐嚇危害安全罪部分，累犯，處拘役40日，如
    易科罰金，以新臺幣1000元折算壹日；另公然侮辱罪部分，
    處拘役30日，如易科罰金，以新臺幣1000元折算壹日。應執
    行拘役120日，如易科罰金，以新臺幣1000元折算壹日，扣
    案之已斷裂拐杖1支沒收。核其認事用法均無違誤，量刑亦
    甚妥適。被告非依據卷內訴訟資料或提出新事證，指摘或表
    明第一審判決有何足以影響判決本旨之不當或違法，而構成
    應予撤銷之具體事由，僅汎稱：「向羅女索債新臺幣20萬元
    ，詎料遭對方毆打，後對方僅遭判刑一月，而自己竟遭判四
    月，實有失公允。現罹中風因而無業，復以行動不便，生活
    困苦，為維護清譽及權益，特於法定期間內就原判決之全部
    提起上訴，懇請鈞院明鑒撤銷原判決，能以從輕發落或更為
    無罪之判決」云云。核與刑事訴訟法第361條第2項所稱「具
    體理由」，尚非相當。揆諸上開說明，被告之上訴意旨應認
    違背刑事訴訟法第361條第2項「上訴書狀應敘述具體理由」
    之規定，依同法第367條前段規定，應以判決駁回上訴，並
    不經言詞辯論為之。
據上論斷，應依刑事訴訟法第367條前段、第372條，判決如主文
。
中    華    民    國    99    年     7    月     5    日
                    刑事第一庭審判長法  官  葉騰瑞
                                    法  官  王炳梁
                                    法  官  莊明彰
以上正本證明與原本無異。
不得上訴。
                                    書記官  王韻雅
中    華    民    國    99    年    7     月    6     日

司法院資訊處製作；財團法人民間司法改革基金會備份。
